臺灣臺北地方法院刑事判決　　　　　　　96年度易字第2479號
公　訴　人　臺灣臺北地方法院檢察署檢察官
被　　　告　乙○○
上列被告因竊盜案件，經檢察官聲請簡易判決處刑（96年度偵字
第16143號），本院受理後（96年度簡字第3078號）認不宜逕以
簡易判決處刑，改依通常程序審理，並判決如下：
    主  文
乙○○攜帶兇器、踰越牆垣竊盜，未遂，累犯，處有期徒刑伍月
，如易科罰金，以新臺幣壹仟元折算壹日。扣案之螺絲起子壹支
、麻布手套貳雙、繩子壹捲等物沒收。
    事  實
一、乙○○前於民國84、85分別有竊盜之前科（此部分不構成累
    犯），其於93年間，再因犯竊盜罪，經臺灣板橋地方法院於
    93年6月15日以93年度簡上字第44號判處有期徒刑6月確定，
    於94年3月15日執行完畢。出監後，又於94年間，再犯竊盜
    罪，經本院以96年度易緝字第109號判處有期徒刑10月（已
    上訴由臺灣高等法院96年度上易字第1986號審理中）。詎其
    竟仍不知悔改，再於96年7月24日23時30分許，攜其所有之
    麻布手套2雙、塑膠繩子1捲及客觀上足供兇器使用之螺絲起
    子2支，行經位於臺北市中正區○○○路50號儷都日本料理
    店後門時，見該店已經打烊，夜間已無人在其內，認有可乘
    之機，乃先將所攜之上開工具放置於該店後院遮雨棚上，再
    徒手攀爬圍牆進入該店後院，著手打開該店放置於後院未上
    鎖之冰箱，搜尋冰箱內之物品，但因所有物品均處於結冰狀
    態，無法立即食用，而未拿取。乃續持其所攜之螺絲起子撬
    打該店之不繡鋼後門，擬進入店內繼續搜尋財物，但因始終
    無法撬開後門而作罷，將其所攜工具再度放在遮雨棚上，攀
    爬圍牆準備離去之際，適中正一分局博愛路派出所員警楊偉
    志巡邏經過該處，而為警查獲，致未得逞（毀損、侵入住居
    部分均未據告訴）。並扣得其所有有上開螺絲起子2支、麻
    布手套2雙、繩子1捲等物品。
二、案經臺北市政府中正第一分局報告臺灣臺北地方法院檢察署
    檢察官偵查聲請簡易判決處刑。
    理  由
一、訊據被告乙○○固坦承於上開時、地，攜帶上開螺絲起子、
    繩子、手套等物，攀爬被害人甲○○所經營之儷都日本料理
    店圍牆，進入該店之後門，並著手打開該店置於後院之冰箱
    搜尋物品，以及曾持上開螺絲起子撬打該店後門等情不諱，
    惟矢口否認有何竊盜之犯行，並辯稱: 因為多天沒有進食，
    肚子很餓，想進去該店覓食，不是要偷東西云云。惟查:
  (一)被告乙○○於上開時、地，攜帶扣案之螺絲起子、繩子、手
    套等物，攀爬被害人甲○○所經營之儷都日本料理店圍牆，
    進入該店之後門，並著手打開該店置於後院之冰箱搜尋物品
    ，以及曾螺絲起子撬打後門，因打不開而作罷，未竊得任何
    財物等情，為被告所自承不諱，並據證人甲○○於警詢時證
    述: 我在7月24日離開店裡時，鐵門我上鎖的，鐵門是完好
    的，而於25日早上上班時發現後廚房鐵門遭人破壞，經清點
    並無任何財物損失，僅有鐵門被毀等語在案（參偵卷第15
    、16頁，證人甲○○雖於本院審判期日到庭作證，但被告乙
    ○○對於證人甲○○於警詢時所為之陳述之證據能不爭執，
    依刑事訴訟法第159條之5第2項得為證據，附此敘明。）。
    此外，並有鐵門照片4張（參偵卷第23、24頁）、遮雨棚照
    片2張（其上放置本件扣案之螺絲起子等物品，參偵卷第25
    頁），以及螺絲起子2支、麻布手套2雙、繩子1捲等物扣案
    可資佐證。被告攀爬圍牆進入該店之後院後，既已打開該店
    之冰箱，搜尋冰箱內之物品，核已該當於著手竊盜之行為無
    疑。又被告係於持用扣案之螺絲起子撬打後不鏽鋼門無法打
    開，始決意離開而未達成竊取物品之結果，自仍屬未遂階段
    。
  (二)被告雖執上詞置辯，但查，本件被告未經同意，而以攀爬圍
    牆之方式，進入被害人甲○○所經營之上開日本料理店，且
    在進入該店後院後，即打開冰箱搜尋被害人甲○○所有放置
    於冰箱內之財物，足認其確有不法所有之意圖。縱其當時係
    因飢餓難耐，亦不能解免其竊盜之責任。是被告上開所辯亦
    無可採。
  (三)綜合上述，本件被告攜帶兇器，逾越牆垣竊盜未遂之犯行，
    事證明確，洵堪認定。
二、按刑法第321條第1項第3款規定所謂之兇器，其種類並無限
    制，凡客觀上足對人之生命、身體、安全構成威脅，具有危
    險性之兇器均屬之（最高法院79年臺上字第5253號判例可資
    參照），被告於本案所使用之螺絲起子2支，一端為金屬材
    質，質地堅硬，足以殺傷人生命、身體之器械，顯為具有危
    險性之兇器。故核被告所為，係犯刑法第321條第2項、第1
    項第2款、第3款之攜帶兇器，踰越牆垣之加重竊盜未遂罪。
    公訴意旨原認被告所為係犯刑法第321條第2項、第1項第1款
    、第3款之加重竊盜未遂罪。但查，儷都日本料理店夜間無
    人居住，此由被害人甲○○警詢中所證述:7 月24日離開店
    裡時，鐵門我上鎖的等語，即可推之，且蒞庭檢察官已與該
    店之員工確認。又被告自承係攀爬圍牆入店，核已該當於第
    2款之加重事由，爰於本院96年11月2日審理時當庭更正本件
    之罪名為第321條第2項、第1項第2款、第3款之罪，附此敘
    明。被告前於93年間，因犯竊盜罪，經臺灣板橋地方法院於
    93年6月15日以93年度簡上字第44號判處有期徒刑6月確定，
    於94年3月15日執行完畢，此有臺灣高等法院被告前案紀錄
    表在卷可稽，其於受有期徒刑之執行完畢後，5年內再故意
    犯本件有期徒刑以上之罪，為累犯，應依法加重其刑。又被
    告已著手於竊盜之犯行，而未生竊盜之結果，尚屬未遂階段
    ，爰依刑法第25條第2項之規定減輕其刑，並依法先加重而
    後減輕之。爰審酌被告於為本件竊盜犯行前，已分別於84、
    85 、93、94年間陸續犯竊盜之罪，其中94年度所犯之案件
    ，尚在上訴中，此有上開前案紀錄表可稽，其素行不佳，被
    害人甲○○所受損害不大，且已於警詢中表明不予追究之結
    果犯後，以及雖坦承有進入被害人店內搜尋財物之行為，卻
    否認有不法所有之竊盜意圖之不佳的犯後態度等一切情狀，
    量處如主文所示之刑，並諭知易科罰金之折算標準。扣案之
    螺絲起子2支、麻布手套2雙、繩子1捲等物，為被告所有，
    且係被告於犯本案之時攜至現場之物，業據被告供明在案，
    爰併依刑法第38條第1項第2款規定宣告沒收。
據上論斷，應依刑事訴訟法第452條、第284條之1、第299條第1
項前段，刑法第321條第2項、第1項第2款、第3款、第2項、第47
條第1項、第25條第2項、第41條第1項前段、第38條第1項第2款
，判決如主文。
本案經檢察官杜慧玲到庭執行職務
中　　華　　民　　國　　96　　年　　11　　月　　15　　日
　　　　　　　　　刑事第四庭    法　官　李桂英
上正本證明與原本無異。
如不服本判決，應於判決送達後10日內，向本院提出上訴狀。
　　　　　　　　　　　　　　　　書記官　嚴君珮
中　　華　　民　　國　　96　　年　　11　　月　　15　　日
附錄本案論罪科刑法條全文:
中華民國刑法第321條
（加重竊盜罪）
犯竊盜罪而有左列情形之一者，處6月以上、5年以下有期徒刑：
一於夜間侵入住宅或有人居住之建築物、船艦或隱匿其內而犯之
者。二毀越門扇、牆垣或其他安全設備而犯之者。
三  攜帶兇器而犯之者。
四  結夥三人以上而犯之者。
五  乘火災、水災或其他災害之際而犯之者。
六  在車站或埠頭而犯之者。
前項之未遂犯罰之。
